【裁判字號】    98,上訴,800
【裁判日期】    980224
【裁判案由】    毒品危害防制條例
【裁判全文】
臺灣高等法院刑事判決                 98年度上訴字第800號
上  訴  人
即  被  告  甲○○
上列上訴人因毒品危害防制條例案件，不服臺灣臺北地方法院97
年度訴字第2214號，中華民國97年12月22日第一審判決（起訴案
號：臺灣臺北地方法院檢察署97年度毒偵字第3484號），提起上
訴，本院判決如下：
    主  文
上訴駁回。
    理  由
一、按刑事訴訟法第三百五十條、第三百六十一條、第三百六十
    二條、第三百六十七條規定，不服地方法院之第一審判決，
    提起第二審上訴者，須提出上訴書狀，並應敘述具體理由，
    為上訴必備之程式。所稱具體理由，必係依據卷內既有訴訟
    資料或提出新事證，指摘或表明第一審判決有何採證認事、
    用法或量刑等足以影響判決本旨之不當或違法，而構成應予
    撤銷之具體事由，始克相當（例如：依證據法則，具體指出
    原判決所採證據何以不具證據能力，或依卷證資料，明確指
    出原判決所為證據證明力之判斷如何違背經驗、論理法則）
    ；如未依上揭意旨指出具體事由，即屬未敘述具體理由，所
    提第二審上訴不合法律上之程式，得不經言詞辯論，由第二
    審法院予以判決駁回。
二、本件上訴人即被告甲○○因毒品危害防制條例案件，不服第
    一審所為科刑判決，提起第二審上訴，雖形式上提出上訴理
    由狀，然僅謂：「原判決認定為警於97年10月15日晚上9時
    20 分在唯愛汽車賓館106室在被告身上搜取之葡萄糖2包、
    玻璃球1個、電子磅秤1台、注射針筒2支、塑膠鏟管1支、分
    裝袋19個，事實上是在被告住處搜取安非他命吸食器1組、
    玻璃球1個、電子磅秤1台、注射針筒2支、塑膠鏟管1支、分
    裝袋19個，其他都是同案人何榮隆，請能從輕量刑。」云云
    ，經查原審判決所認定之事實，與被告上訴意旨所指並無不
    一致之處，此有原審全案卷證資料可稽，被告之上訴意旨，
    對於第一審判決究有何具體事由，致判決不當或違法，並未
    涉及，有該理由狀附本院卷可稽。依上開說明，上訴人之第
    二審上訴並未具備得上訴第二審之具體理由，其上訴之程序
    顯然不合規定，揆之前開規定，本院自應予駁回，並不經言
    詞辯論為之。
據上論斷，應依刑事訴訟法第367條前段、第372條，判決如主文
。
中    華    民    國    98    年    2     月    24    日
                  刑事第十六庭審判長法  官  溫耀源
                                    法  官  王敏慧
                                    法  官  許增男
以上正本證明與原本無異。
如不服本判決，應於收受送達後十日內向本院提出上訴書狀，其
未敘述上訴之理由者並得於提起上訴後十日內向本院補提理由書
（均須按他造當事人之人數附繕本）「切勿逕送上級法院」。
                                    書記官  楊麗雪
中    華    民    國    98    年    2     月    25    日


司法院資訊處製作；財團法人民間司法改革基金會備份。
